---
title: "stp25settings"
output: github_document
editor_options: 
  chunk_output_type: console
---

```{r setup, include=FALSE}
require(knitr)
 
 
knitr::opts_chunk$set(
  collapse = TRUE,
  warning = FALSE,
  message = FALSE,
  out.width = "100%",
  comment = "#"
)

options(
  knitr.kable.NA = "",
  width = 60
)


```

# stp25stat2



Bietet ein einfaches und intuitives Formula und Pipe-freundliches Framework, um grundlegende statistische Tests durchzuf체hren, zum Beispiel t-Test, Wilcoxon-Test, ANOVA, Kruskal-Wallis und Korrelationsanalysen.
   
Die Ausgabe jedes Tests wird automatisch in einen APA-Style conforme Tabelle umgewandelt.
     
Zus채tzliche Funktionen  zum Umformen, Neuordnen, Manipulieren sind in *spp25tools* enthalten. Funktionen zur Visualisierung sind in *stp25plot* enthalten.
  
## Key functions 

```{r}
require(stp25settings)
require(stp25stat2)

which_output()
```

  
### Descriptive statistics
   
- `Tbll_desc`, `Tbll_desc_long()`,  `Tbll_desc_item()` und `Tbll_desc_multi` : Berechnen deskriptive Statistiken f체r eine oder mehrere numerische Variablen. Kann mit gruppierten Daten umgehen.
- `Tbll_xtabs()`: Berechnet H채ufigkeitstabelle kategorialer Variablen.




```{r, Tbll_desc, error=TRUE}

Tbll_desc(~ breaks + wool, warpbreaks)

warpbreaks %>% Tbll_desc(~breaks + wool)

warpbreaks %>% Tbll_desc(breaks, wool)
```
    
    
```{r, Tbll_desc_adv}
warpbreaks %>% Tbll_desc(
  "H1",
  breaks,
  tension,
  by = ~ wool,
  include.total = TRUE,
  include.n = FALSE,
  include.test = TRUE) %>% kable()
```
    
    
     
```{r, Tbll_desc_long, results='asis'}
mtcars %>% Tbll_desc_long(
  mpg[mean, 1],  cyl[median],  disp[0],
  hp[0],  drat,  wt,  qsec[1],  vs[freq],
  am[freq],  gear,  carb,
  include.range = TRUE,  include.n = TRUE
) %>% kable(caption ="summary statistics" )
```
     
     
### Correlation analysis
   
 
   
- `Tbll_corr()()`: Korrelationstest zwischen zwei oder mehr Variablen mit Pearson-, Spearman- oder Kendall-Methoden.
 
 
 
 
 
 
- `Tbll_corr()`: Compute the mode of a vector, that is the most frequent values.
- `Tbll_desc_long()`: Detect univariate outliers using boxplot methods. 
- `Tbll_desc_item()`: Compute Mahalanobis Distance and Flag Multivariate Outliers.
- `Tbll_likert()` and `mshapiro_test()`: Univariate and multivariate Shapiro-Wilk normality test.
    
 
